Minutes et répertoires du notaire Victor GOZZOLI, 29 janvier 1847 - 20 septembre 1879 (étude XXXVII)
Archives nationales
- Minutes de Victor GOZZOLI, 29 janvier 1847 - septembre 1879; MC/ET/XXXVII/576 - MC/ET/XXXVII/976
  - Minutes. 1851, août, août 1851; MC/ET/XXXVII/625
    - Affectation d'hypotheque, maison, garantie, 2500 f, Belleville (Paris) rue de la Mare, 23., 4 août 1851; MC/ET/XXXVII/625
      Profession: employe au marche de la vallee, Belleville (Paris).
      Domicile: Belleville (Paris) rue de la Mare, 17.
      Nom, qualité: (Mme ou Mlle) Cortet, Genevieve Lucine.
      Domicile: Belleville (Paris) rue de la Mare, 23.
    - Convention, indemnisation en cas d'annulation de bail emphytheotique de maison, loyer 2500 f, Belleville (Paris) rue de la Mare, 17., 4 août 1851; MC/ET/XXXVII/625
      Relations: locataire l'intervenant 01.
      Nom, qualité: (M.) Derandelle.
      Relations: propriétaire(s) des biens occupes par l'intervenant 03
    - Acte de décès, depot., 5 août 1851; MC/ET/XXXVII/625
      Nom, qualité: (M.) Beaufort, Guy Francois Joseph.
    - Donation entre epoux., 7 août 1851; MC/ET/XXXVII/625
      Nom, qualité: (M.) Langlois, Antoine Francois.
      Profession: employe à l'entrepot, Paris (Paris).
      Domicile: Paris (Paris) rue du Corbeau, 1.
      Nom, qualité: (Mme ou Mlle) Martin, Marie Jeanne Martine.
    - Obligation, emprunt, 8000 f., 7 août 1851; MC/ET/XXXVII/625
      Nom, qualité: (M.) Pinson, Francois Louis.
      Domicile: Paris (Paris) rue Vieille-du-Temple, 114.
      Nom, qualité: (Mme ou Mlle) Tochon, Adele Madeleine.
      Relations: épouse de l'intervenant 1, veuve de l'intervenant 3.
      Nom, qualité: (M.) Bourdon, Nicolas Josepeh.
    - Donation entre epoux., 7 août 1851; MC/ET/XXXVII/625
      Domicile: Paris (Paris) rue du Corbeau, 1
    - Obligation, emprunt, 1625 f., 8 août 1851; MC/ET/XXXVII/625
      Nom, qualité: (M.) Lafargue, Jean Francois Richard.
      Domicile: Belleville (Paris) rue de Tourtille, 27.
      Nom, qualité: (M.) Maupate, Jacques.
      Profession: ebeniste, Belleville (Paris).
      Domicile: Belleville (Paris) rue de Tourtille, 27
    - Succession, notoriete., 9 août 1851; MC/ET/XXXVII/625
      Nom, qualité: (M.) Cornu, Jean Baptiste Polycarpe.
      Domicile: Paris (Paris) rue de Beaune
    - Succession, notoriete., 9 août 1851; MC/ET/XXXVII/625
      Nom, qualité: (Mme ou Mlle) Menet, Marie Philippine.
      Nom, qualité: (M.) Mars, Francois Augustin.
      Domicile: Romainville (Seine-Saint-Denis)
    - Donation entre epoux., 11 août 1851; MC/ET/XXXVII/625
      Nom, qualité: (M.) Boiron, Nicolas.
      Domicile: Belleville (Paris) impasse Saint-Laurent, 15.
      Nom, qualité: (Mme ou Mlle) Duvat, Marie Julie.
    - Procuration rente publique, vente de rente etat 5%, 2000 f., 11 août 1851; MC/ET/XXXVII/625
      Nom, qualité: (Mme ou Mlle) Wencelini, Louise Josephe.
      Domicile: Belleville (Paris) rue de la Villette, 41.
    - Procuration acte, gestion de biens., 11 août 1851; MC/ET/XXXVII/625
      Nom, qualité: (M.) Noury, Louis Andre.
      Profession: charretier, Belleville (Paris).
      Nom, qualité: (Mme ou Mlle) Gouget, Rose Adelphine.
    - Donation entre epoux., 11 août 1851; MC/ET/XXXVII/625
      Domicile: Belleville (Paris) impasse Saint-Laurent, 15
    - Mariage., 12 août 1851; MC/ET/XXXVII/625
      Nom, qualité: (M.) Gorre, Joseph Ernest.
      Profession: compositeur d'imprimerie, Belleville (Paris).
      Domicile: Belleville (Paris) rue de Paris, 36.
      Nom, qualité: (M.) Gorre, Jean Baptiste.
      Profession: porteur d'eau, Belleville (Paris).
      Nom, qualité: (Mme ou Mlle) Jassonaix, Josephine.
      Domicile: Belleville (Paris) rue de Paris, 16.
      Relations: fille de l'intervenant 3.
      Nom, qualité: (M.) Jassonaix, Francois.
      Profession: cocher, Belleville (Paris).
      Domicile: Belleville (Paris) rue de Paris, 16
    - Vente, terrain, 3489 m2, 31600 f, Bellevillee (Paris) rue de la Mare X rue de Menilmontant., 13 août 1851; MC/ET/XXXVII/625
      Nom, qualité: (M.) Perroud, Philippe.
      Profession: charron carrossier (ancien), rentier, Belleville (Paris).
      Profession: fusilier.
      Domicile: Oleron (Charente-Maritime) Bataillon de Discipline.
      Nom: Commune.
    - Testament., 14 août 1851; MC/ET/XXXVII/625
      Nom, qualité: (M.) Villain, Jeanne Jacqueline.
      Domicile: Vincennes (Val-de-Marne).
      Nom, qualité: (M.) Brodesolle, Louis Francois.
      Domicile: Vincennes (Val-de-Marne)
    - Vente, propriété, 570 m2, 62500 f, Romainvile (Seine-Saint-Denis)., 16 août 1851; MC/ET/XXXVII/625
      Nom, qualité: (M.) Delauzanne, Louis Francois.
      Profession: fabricant de boutons, Paris (Paris).
      Domicile: Paris (Paris) rue Saint-Denis, 362
    - Procuration acte, gestion de biens., 16 août 1851; MC/ET/XXXVII/625
      Profession: macon (marchand), Belleville (Paris).
      Nom, qualité: (Mme ou Mlle) Bordier, Marguerite Desiree.
    - Procuration revenus., 16 août 1851; MC/ET/XXXVII/625
      Nom, qualité: (M.) Marchand, Philibert.
      Profession: doreur sur porcelaine (marchand), Belleville (Paris).
      Domicile: Belleville (Paris) passage du Renard, 2 Bis.
      Nom, qualité: (Mme ou Mlle) Jeannot, Genevieve.
    - Ratification, vente de droits successifs, 450 f., 16 août 1851; MC/ET/XXXVII/625
      Nom, qualité: (M.) Rapenne, Louis.
      Domicile: Paris (Paris) rue Popincourt.
      Nom, qualité: (personne morale) Rapenne (hoirs).
      Relations: héritiers de l'intervenant 3, vendeur(s) de l'intervenant 4.
      Nom, qualité: (M.) Rapenne, Joseph.
      Profession: epicier (marchand), tailleur de pierres, Luxeuil (Haute-Saône).
      Domicile: Luxeuil (Haute-Saône).
      Nom, qualité: (Mme ou Mlle) Dehans, Marguerite.
      Profession: epiciere (marchande), Luxeuil (Haute-Saône).
      Relations: veuve de l'intervenant 3
    - Decharge, dépôt, délivrance de legs, 1000 f., 18 août 1851; MC/ET/XXXVII/625
      Nom, qualité: (M.) La Berguerie de, Charles.
      Profession: marin (ancien).
      Relations: legataire de l'intervenant 3.
      Nom, qualité: (M.) Gevel, Francois.
      Domicile: Belleville (Paris) rue de Paris, 60.
    - Obligation, emprunt, 1900 f., 18 août 1851; MC/ET/XXXVII/625
      Nom, qualité: (M.) Foucault, Adrien Louis.
      Domicile: Belleville (Paris) rue de l'Orillon, 9.
      Domicile: Belleville (Paris) rue de l'Orillon, 27
    - Délivrance de legs, legs, 1000 f., 18 août 1851; MC/ET/XXXVII/625
      Nom, qualité: (M.) Carrey-Lachelin, Celestin Theophile.
      Profession: courrier de la malle poste, Toulouse (Haute-Garonne).
      Domicile: Toulouse (Haute-Garonne).
    - Testament, depot., 19 août 1851; MC/ET/XXXVII/625
      Nom, qualité: (Mme ou Mlle) Patel, Marie Therese.
      Nom, qualité: (M.) Plon, Henri Joseph Guilherm.
      Domicile: Belleville (Paris) rue de Paris, 53
    - Quittance, remboursement d'emprunt, 6000 f., 19 août 1851; MC/ET/XXXVII/625
      Nom, qualité: (M.) Daubigny, Philippe Marie.
      Profession: verificateur de batiment, Paris (Paris).
      Domicile: Paris (Paris) rue Notre-Dame-de-Nazareth, 52.
      Domicile: Chartres (Eure-et-Loir).
      Domicile: Belleville (Paris) rue de Paris, 165.
    - Mariage., 20 août 1851; MC/ET/XXXVII/625
      Nom, qualité: (M.) Marge, Francois.
      Profession: laveur de cendres (ouvrier), Paris (Paris).
      Domicile: Paris (Paris) rue Sainte-Elisabeth, 8.
      Nom, qualité: (M.) Mmarge, Pierre.
      Profession: tisserand, Saint-Flour (Cantal).
      Nom, qualité: (Mme ou Mlle) Malbec, Adolphine Clotilde.
      Domicile: Belleville (Paris) rue des Solitaires, 17.
      Nom, qualité: (M.) Malbec, Jean Marie Augustin.
      Domicile: Belleville (Paris) rue des Solitaires, 17
    - Donation entre eepoux., 21 août 1851; MC/ET/XXXVII/625
      Nom, qualité: (M.) Vigneron, Louis Nicolas.
      Domicile: Belleville (Paris) rue des Pannoyaux, 27.
      Nom, qualité: (Mme ou Mlle) Renoir, Marie Madeleine Louise.
    - Notoriete, etablissement de propriété de terrain, 3 a, Charonne (Paris) les Basses-Dives., 21 août 1851; MC/ET/XXXVII/625
      Nom, qualité: (M.) Bordier, Alexandre Francois.
      Domicile: Belleville (Paris) rue de Louvain
    - Délivrance de legs, legs, 2000 f., 21 août 1851; MC/ET/XXXVII/625
      Profession: huissier (ancien), propriétaire, Batignolles (Paris).
      Relations: exécuteur testamentaire de l'intervenant 2, legataire de l'intervenant 2
    - Donation entre epoux., 21 août 1851; MC/ET/XXXVII/625
      Domicile: Belleville (Paris) rue des Pannoyaux, 27
    - Vente, terrain, 100 m2, 700 f, Belleville (Paris) rue Houdart X rue Toussaint., 22 août 1851; MC/ET/XXXVII/625
      Nom, qualité: (Mme ou Mlle) Freisse, Dominique Onesime.
      Profession: fondeur en cuivre (ouvrier), Paris (Paris).
      Domicile: Paris (Paris) rue Basfroi, 10
    - Ratification, vente de maison, 500 f, Chatillon-sur-Seine (Côte-d'Or)., 23 août 1851; MC/ET/XXXVII/625
      Nom, qualité: (M.) Lalourcey, Pierre Augustin.
      Domicile: Paris (Paris) rue de Menilmontant, 132.
      Nom, qualité: (M.) Lalourcey, Nicolas Auguste (fils).
      Profession: conducteur de machines à vapeur.
      Relations: procureur de l'intervenant 1, vendeur(s) de l'intervenant 3.
      Nom, qualité: (M.) Burtey-Papin, Mathieu Auguste.
      Domicile: Chatillon-sur-Seine (Côte-d'Or)
    - Decharge, mandat de remise de biens., 24 août 1851; MC/ET/XXXVII/625
      Nom, qualité: (M.) Petillion, Charles Jules.
      Profession: marchand de laines, Paris (Paris).
      Domicile: Paris (Paris) rue Saint-Denis, 159.
      Nom, qualité: (Mme ou Mlle) Berson, Denise Clemence.
    - Desistement, privilege sur succession., 24 août 1851; MC/ET/XXXVII/625
      Nom, qualité: (Mme ou Mlle) Milcent, Marie Helene Louise.
      Domicile: Belleville (Paris) rue de Paris, 201.
      Nom, qualité: (M.) Houdart, Jean Francois.
      Nom, qualité: (personne morale) Houdart (hoirs).
    - Succession, notoriete., 24 août 1851; MC/ET/XXXVII/625
      Nom, qualité: (M.) Plon, Henri Joseph Ghislain.
    - Succession, compte., 25 août 1851; MC/ET/XXXVII/625
      Nom, qualité: (M.) Patru, Lazare.
      Domicile: Paris (Paris) rue des Fosses-du-Temple, 34
    - Desistement, privilege sur succession., 25 août 1851; MC/ET/XXXVII/625
      Nom, qualité: (personne morale) Capet (hoirs).
    - Mariage., 25 août 1851; MC/ET/XXXVII/625
      Nom, qualité: (M.) Poilleux, Guillaume Joseph.
      Profession: fabricant et marchand de fontaines, Paris (Paris).
      Domicile: Paris (Paris) rue Philippeaux, 29.
      Nom, qualité: (M.) Poilleux, Jean.
      Nom, qualité: (Mme ou Mlle) Bierry, Josephine Louise.
      Profession: blanchisseuse, Paris (Paris).
      Domicile: Paris (Paris) quai Valmy, 109.
      Nom, qualité: (M.) Bierry, Jean.
    - Succession, notoriete., 25 août 1851; MC/ET/XXXVII/625
      Domicile: Paris (Paris) rue Saint-Sauveur, 39
    - Transport, créance, 12000 f., 25 août 1851; MC/ET/XXXVII/625
      Nom, qualité: (personne morale) Patru (hoirs).
      Relations: héritiers de l'intervenant 2, créanciers de l'intervenant 3.
      Domicile: Paris (Paris) rue des Fosses-du-Temple, 34.
      Nom, qualité: (M.) Marchand, Etienne Gabriel.
      Domicile: Limours (Essonne).
      Nom, qualité: (M.) Vacade, Louis.
      Domicile: Belleville (Paris) Chaussée de Menilmontant, 10
    - Succession, dépôt de pieces., 25 août 1851; MC/ET/XXXVII/625
    - Succession, approbation., 25 août 1851; MC/ET/XXXVII/625
    - Succession, liquidation., 25 août 1851; MC/ET/XXXVII/625
    - Succession, notoriete., 26 août 1851; MC/ET/XXXVII/625
      Nom, qualité: (M.) Fleury, Jean Baptiste.
      Profession: cultivateur (ancien), Belleville (Paris).
      Domicile: Belleville (Paris) rue Saint-Fargeau, 96
    - Transport, créance, 300 f., 27 août 1851; MC/ET/XXXVII/625
      Nom, qualité: (M.) Auvert, Paul Victor.
      Nom, qualité: (M.) Lecouteux, Louis Nicolle.
      Profession: cultivateur, Romainville (Seine-Saint-Denis).
      Nom, qualité: (M.) Jullien, Auguste.
      Profession: entrepreneur en menuiserie, Paris (Paris).
      Domicile: Paris (Paris) rue du Faubourg-Saint-Denis, 219
    - Mariage., 27 août 1851; MC/ET/XXXVII/625
      Nom, qualité: (M.) Boudret, Louis Toussaint.
      Domicile: Belleville (Paris) boulevard des Amandiers, 28.
      Nom, qualité: (M.) Boudret, Louis.
      Nom, qualité: (Mme ou Mlle) Desprez, Adelaide Nicole.
      Nom, qualité: (M.) Desprez, Joseph Dieudonne.
    - Délivrance de legs, legs, 8000 f., 27 août 1851; MC/ET/XXXVII/625
      Nom, qualité: (M.) Nicolleau, Jean Marie.
      Domicile: Paris (Paris) rue Saint-Sauveur, 39.
    - Succession, liquidation., 27 août 1851; MC/ET/XXXVII/625
      Nom, qualité: (M.) Divry, Jean Marie.
      Domicile: Belleville (Paris) rue des Couronnes, 58
    - Mariage., 28 août 1851; MC/ET/XXXVII/625
      Nom, qualité: (M.) Neustadt, Leon.
      Domicile: Paris (Paris) rue des Trois-Freres, 16.
      Nom, qualité: (M.) Neustadt, Daniel.
      Nom, qualité: (Mme ou Mlle) Boucher, Leontine.
      Profession: propriétaire, fabricant raffineur de sucre, Pantin (Seine-Saint-Denis).
    - Notoriete, etablissement de propriété d'une inscription de rente etat 5%, 15 f., 28 août 1851; MC/ET/XXXVII/625
      Nom, qualité: (Mme ou Mlle) Chapuis, Marguerite Constance.
      Profession: plumassiere, Belleville (Paris).
      Domicile: Belleville (Paris) rue de la Mare, 31.
      Nom, qualité: (M.) Roglin, Pierre.
    - Quittance, paiement de créances sur adjudication de maison, 16875 f, Belleville (Paris) rue des Couronnes, 36., 28 août 1851; MC/ET/XXXVII/625
      Nom, qualité: (personne morale) Trubert (créanciers).
      Nom, qualité: (M.) Trubert, Jean Baptiste.
      Profession: propriétaire, vinaigrier, Belleville (Paris).
      Domicile: Belleville (Paris) rue des Couronnes, 36.
      Nom, qualité: (Mme ou Mlle) Lambotin, Marie Francoise.
      Domicile: Belleville (Paris) rue du Pressoir, 27.
      Relations: veuve de l'intervenant 4, adjudicataire des biens de l'intervenant 1.
      Nom, qualité: (M.) Turquet, Pierre Constant.
    - Mariage., 28 août 1851; MC/ET/XXXVII/625
      Nom, qualité: (M.) Lahure, Maximilien.
      Profession: cordonnier (ouvrier), Belleville (Paris).
      Domicile: Belleville (Paris) rue Dduris, 18.
      Nom, qualité: (M.) Lahure, Jean Baptiste.
      Nom, qualité: (Mme ou Mlle) Marlee, Constance Victorine.
      Domicile: Belleville (Paris) rue Duris, 18.
      Nom, qualité: (M.) Marlee, Joseph Denis.
    - Mainlevée, hypotheque., 29 août 1851; MC/ET/XXXVII/625
      Nom, qualité: (M.) Blanchain, Pierre Eloi.
      Domicile: Paris (Paris) rue du Temple, 91.
      Nom, qualité: (M.) David, Nicolas.
      Profession: marchand d'habits, Paris (Paris), rue du Temple.
      Domicile: Belleville (Paris) rue des Amandiers, 44
    - Succession, notoriete., 30 août 1851; MC/ET/XXXVII/625
      Nom, qualité: (Mme ou Mlle) Villain, Marie Jeanne Jacqueline.
      Profession: marchand de bois, Vincennes (Val-de-Marne).
    - Testament., 30 août 1851; MC/ET/XXXVII/625
      Nom, qualité: (Mme ou Mlle) Lignier, Marie Louise.
      Domicile: Charonne (Paris) rue Saint-Andre, 9.
      Relations: veuve de l'intervenant 2, épouse de l'intervenant 3.
      Nom, qualité: (M.) Boucher, Victor Constant.
      Nom, qualité: (M.) Pignot, Jean Baptiste.
      Profession: adjoint au maire, Charonne (Paris).
      Domicile: Charonne (Paris) rue Saint-Andre, 9
    - Decharge, délivrance de legs, 900 f., 28 octobre 1851; MC/ET/XXXVII/625
      Nom, qualité: (M.) Carrey-Lachelin, Eugene Celestin Theophile.
      Profession: courrier de malle-poste (ancien), Bordeaux (Gironde).
      Domicile: Bordeaux (Gironde).
  - Minutes. 1851, septembre, septembre 1851; MC/ET/XXXVII/626
    - Testament, depot., 1er septembre 1851; MC/ET/XXXVII/626
      Nom, qualité: (Mme ou Mlle) Defremont, Jeanne Marie Claude.
      Domicile: Belleville (Paris) rue de Charonne, 4
    - Succession, inventaire apres décès., 1er septembre 1851; MC/ET/XXXVII/626
      Nom, qualité: (Mme ou Mlle) Cotelle, Julienne Euphrasie.
      Domicile: Belleville (Paris) rue de Paris, 171
    - Comparution, proces-verbal, ajournement de vente de terrain, Belleville (Paris) rue de la Mare., 1er septembre 1851; MC/ET/XXXVII/626
      Profession: entrepreneur, propriétaire, Belleville (Paris).
      Relations: 01ACM02.
      Profession: entrepreneur de maconnerie, propriétaire, Belleville (Paris).
    - Succession, notoriete., 1er septembre 1851; MC/ET/XXXVII/626
    - Succession, partage., 2 septembre 1851; MC/ET/XXXVII/626
      Nom, qualité: (Mme ou Mlle) Mercier, Marie Christine Victoire.
      Domicile: Paris (Paris) rue du Petit-Thouars, 16.
      Nom, qualité: (M.) Pelletier, Jean Francois.
      Domicile: Paris (Paris) rue du Petit-Thouars, 16
    - Vente, terrain, 190 m2, 800 f, Romainville (Seine-Saint-Denis)., 2 septembre 1851; MC/ET/XXXVII/626
      Nom, qualité: (personne morale) Pelletier (hoirs).
      Nom, qualité: (M.) Mercier, Marie Christine Victoire.
      Nom, qualité: (M.) Berard, Andre.
      Domicile: Paris (Paris) rue Beaubourg, 40
    - Succession, notoriete., 2 septembre 1851; MC/ET/XXXVII/626
    - Obligation, emprunt, 4159 f., 2 septembre 1851; MC/ET/XXXVII/626
      Nom, qualité: (M.) Besse, Jean.
      Domicile: Paris (Paris) passage du Saumon, 22.
      Nom, qualité: (M.) Besse, Eugene Francois-Borgia.
      Nom, qualité: (M.) Souyeux, Pierre.
      Domicile: Belleville (Paris) rue Saint-Laurent, 89.
      Domicile: Belleville (Paris) rue Saint-Laurent, 89
    - Procuration rente publique, dépôt, vente de rente etat 5%, 14 f., 3 septembre 1851; MC/ET/XXXVII/626
      Nom, qualité: (M.) Teton, Pierre.
      Profession: meunier (ancien), propriétaire, Nogent-le-Roi (Eure-et-Loir).
      Domicile: Nogent-le-Roi (Eure-et-Loir).
    - Obligation, emprunt, 10 000 f., 3 septembre 1851; MC/ET/XXXVII/626
      Profession: marchand de vi, Paris (Paris).
      Nom, qualité: (Mme ou Mlle) Duru, Amand Marie Therese.
      Nom, qualité: (M.) Leguey, Auguste Jacques Francois.
      Domicile: Paris (Paris) rue Bas-Froid, 42.
      Domicile: Paris (Paris) rue Bas-Froid, 44.
      Nom, qualité: (M.) Dumenil, Louis Jules.
      Domicile: Paris (Paris) rue de Breteuil, 6
    - Vente, terrain, 151 m2, 300 f, Romainville (Seine-Saint-Denis)., 4 septembre 1851; MC/ET/XXXVII/626
      Nom, qualité: (M.) Archain, Edouard Noel.
      Domicile: Paris (Paris) rue des Tournelles, 30.
      Nom, qualité: (M.) Verdier, Vincent.
      Domicile: Paris (Paris) rue Saint-Martin, 323
    - Substitution, mandat de liquidation de succession., 4 septembre 1851; MC/ET/XXXVII/626
      Profession: employe, Kremlin-Bicetre (le) (Val-de-Marne).
      Relations: procureur de l'intervenant 2.
      Nom, qualité: (M.) Boucher, Louis Hyacinthe.
      Profession: charretier, Vinantes (Seine-et-Marne).
      Domicile: Vinantes (Seine-et-Marne).
      Relations: subrogé tuteur de l'intervenant 3.
      Relations: héritiers de l'intervenant 4.
      Domicile: Belleville (Paris) rue de Pantin, 171.
      Relations: épouse de l'intervenant 5.
      Profession: clerc-de-notaire, Belleville (Paris).
      Domicile: Belleville (Paris) rue de Paris, 60
    - Obligation, emprunt, 2000 f., 6 septembre 1851; MC/ET/XXXVII/626
      Nom, qualité: (M.) Hudelot, Antoine.
      Profession: propriétaire, rentier.
      Domicile: Belleville (Paris) rue des Rigoles, 102.
      Nom, qualité: (personne morale) Hudelot (enfants).
      Relations: enfants de l'intervenant 1.
      Nom, qualité: (M.) Hivert, Pierre Noel.
      Domicile: Charonne (Paris) boulevard de Charonne, 84
    - Succession, inventaire apres décès., 6 septembre 1851; MC/ET/XXXVII/626
      Nom, qualité: (M.) Tournant, Benoit Prosper.
      Domicile: Belleville (Paris) rue de Paris, 128
    - Renonciation, hypotheque sur terrain, 24 a, Buno-Bonnevaux (Essonne)., 8 septembre 1851; MC/ET/XXXVII/626
      Nom, qualité: (Mme ou Mlle) Mangin, Marie.
      Nom, qualité: (M.) Lecoulant, Guillaume.
    - Comparution, proces-verbal, ajournement de vente de terrain, Belleville (Paris) rue de la Mare., 8 septembre 1851; MC/ET/XXXVII/626
      Relations: acheteur de l'intervenant 2.
      Nom, qualité: (M.) Larcher, Jean Baptiste.
      Profession: entrepreneur de maconneriee, propriétaire, Belleville (Paris).
    - Procuration générale, depot., 9 septembre 1851; MC/ET/XXXVII/626
      Nom, qualité: (M.) Lecuyer, Paul Louis.
      Domicile: Belleville (Paris) rue Piat, 1.
      Nom, qualité: (M.) Cailliaux, Marthe Louise.
      Profession: marchande de modes, Saint-Petersbourg (russie).
      Profession: professeur de langues, Londres (angleterre).
      Domicile: Londres (angleterre)
    - Vente, maison, 46 m2, 1638 f, Belleville (Paris) rue Napoleon, 22., 9 septembre 1851; MC/ET/XXXVII/626
      Nom, qualité: (M.) Angibaux, Pierre Francois.
      Domicile: Paris (Paris) rue du Faubourg-Poissonniere, 82.
      Nom, qualité: (M.) Begrand, Jean Francois.
      Profession: ouvrier en cuirs vernis, Paris (Paris).
    - Donation entre epoux., 10 septembre 1851; MC/ET/XXXVII/626
      Nom, qualité: (M.) Daguy, Augustin Louis.
      Profession: loueur de voitures de remise, Belleville (Paris).
      Nom, qualité: (Mme ou Mlle) Provost, Pauline Michelle.
    - Desistement, privilege sur donation-partage., 10 septembre 1851; MC/ET/XXXVII/626
      Nom, qualité: (M.) Bordier, Alexandre Francois Marie.
      Domicile: Belleville (Paris) rue de Louvain.
      Relations: père de l'intervenant 2.
      Nom, qualité: (personne morale) Bordier (enfants).
      Relations: enfants de l'intervenant 1
    - Vente, terrain, 48 m2, 150 f, Pre-Saint-Gervais (le) (Seine-Saint-Denis)., 10 septembre 1851; MC/ET/XXXVII/626
      Nom, qualité: (M.) Peigne, Jean Marie.
      Nom, qualité: (M.) Coupe, Andre Boniface.
      Profession: journalier, Pre-Saaint-Gervais (le) (Seine-Saint-Denis).
    - Vente, maison, 2000 f, Belleville (Paris) passage des Rosiers, 11., 10 septembre 1851; MC/ET/XXXVII/626
      Nom, qualité: (M.) Herbaux, Eugene.
      Domicile: Belleville (Paris) passage des Rosiers, 11.
      Nom, qualité: (M.) Dalbergue, Jean Gabriel.
      Domicile: Paris (Paris) rue de Bretagne, 5
    - Donation entre epoux., 10 septembre 1851; MC/ET/XXXVII/626
      Domicile: Belleville (Paris) Chaussée de Menilmontant, 24
    - Quittance, paiement de créances sur arrerages de rente viagere, 1580 f., 14 septembre 1851; MC/ET/XXXVII/626
      Nom, qualité: (personne morale) Chauviere (créanciers).
      Nom, qualité: (M.) Chauviere, Jean.
      Domicile: Issy-les-Moulineaux (Hauts-de-Seine)
    - Procuration acte, gestion de biens., 15 septembre 1851; MC/ET/XXXVII/626
      Nom, qualité: (M.) Ducros, Antoine Pierre.
      Profession: commis-voyageur, Belleville (Paris).
      Domicile: Belleville (Paris) rue Piat.
      Domicile: Belleville (Paris) rue Piat
    - Succession, inventaire apres décès., 15 septembre 1851; MC/ET/XXXVII/626
      Nom, qualité: (M.) Violette, Pierre.
      Domicile: Belleville (Paris) rue de Charonne, 20
    - Testament., 15 septembre 1851; MC/ET/XXXVII/626
      Nom, qualité: (M.) Menage, Honore Francois.
      Domicile: Belleville (Paris) rue de Paris, 47
    - Vente, terrain, 17 à, 600 f, Chambry (Seine-et-Marne)., 15 septembre 1851; MC/ET/XXXVII/626
      Nom, qualité: (Mme ou Mlle) Lebel, Marie Victoire.
      Domicile: Belleville (Paris) passage des Champs, 4.
      Nom, qualité: (M.) Cottray, Francois Alexis.
      Nom, qualité: (M.) Theron, Francois Louis Aime.
      Profession: cultivateur, Varennes-sur-Seine (Seine-et-Marne).
      Domicile: Varennes-sur-Seine (Seine-et-Marne)
    - Succession, notoriete., 15 septembre 1851; MC/ET/XXXVII/626
      Nom, qualité: (Mme ou Mlle) Loiseau, Marie Claude.
      Profession: cultivatrice, Charonne (Paris).
      Domicile: Charonne (Paris).